---
title: "Assignment 3: GGPLOT"
subtitle: ''
author: "Pablo E. Gutiérrez-Fonseca"
date: "`r format(Sys.time(), '%Y-%b-%d, %I:%M %p')`"
---

### Deadline / Fecha de entrega
**Deadline:** Friday, OCt 2, 2026; 11:59 PM.  
**Fecha de entrega:** Viernes, 2 de octubre de 2026; 11:59 PM.

### Instructions / Instrucciones generales

- This assignment consists of 5 questions, each worth **20 points**.  
(Esta tarea consta de 5 preguntas, cada una vale **20 puntos**.)

- Write your answers in R code chunks whenever applicable.  
(Escribe tus respuestas en chunks de R cuando sea aplicable.)

- Make sure your code runs without errors. Include comments if necessary.  
(Asegúrate de que tu código se ejecute sin errores. Incluye comentarios si es necesario.)

- **Always display at least 6 rows of output for each question using head(..., 6) or more, so you can clearly see the results in your HTML file. (Siempre muestra al menos 6 filas de salida para cada pregunta usando head(..., 6) o más, para que puedas ver claramente los resultados en tu archivo HTML.)**

- For questions about chunk options, experiment with the options and write down your observations.  
(Para preguntas sobre opciones de chunks, experimenta con ellas y escribe tus observaciones.)

- Submit the assignment on your personal webpages using the **HTML file** exported/knit from the `.Rmd`.  
Do not copy output screenshots unless requested.  
(Entrega la tarea en tus páginas personales usando el **archivo HTML** generado/kniteado desde el `.Rmd`.  
No copies capturas de pantalla del resultado a menos que se indique.)

<br><br><br>

Install necessary packages (only run once if not installed).<br>
Instalar los paquetes necesarios (solo ejecutar una vez si no están instalados).
```{r, message =F}
library(ggplot2)
data("trees")
head(trees)
```
<br><br><br>

**Q1.** Create a histogram showing the distribution of Girth.<br>
**Q1.** Cree un histograma que muestre la distribución de Girth.
```{r}
# Your output here 
```
<br><br>

**Q2.** Create a histogram showing the distribution of Volume.<br>
**Q2.** Cree un histograma que muestre la distribución de Volume.
```{r}
# Your output here 
```
<br><br>

**Q3.** Create a scatterplot showing the relationship between Girth and Volume.<br>
**Q3.** Cree un gráfico de dispersión que muestre la relación entre Girth y Volume.
```{r}
# Your output here 
```
<br><br>


**Q4.** Use the Shapiro–Wilk test to assess whether Volume is normally distributed. Report the p-value and state whether the data are normally distributed.<br>
**Q4.** Utilice la prueba de Shapiro–Wilk para evaluar si Volume tiene una distribución normal. Reporte el valor de p e indique si los datos tienen una distribución normal.
```{r}
# Your output here 
```
<br><br>

**Q5.** Repeat the Shapiro–Wilk test for Girth. Report the p-value and state whether Girth is normally distributed.<br>
**Q5.** Repita la prueba de Shapiro–Wilk para Girth. Reporte el valor de p e indique si los datos tienen una distribución normal.
```{r}
# Your output here 
```
<br><br>
<br><br><br>
